【裁判字號】    90,交易,186
【裁判日期】    900425
【裁判案由】    公共危險
【裁判全文】
臺灣臺中地方法院刑事判決                          九十年度交易字第一八六號
    公  訴  人  臺灣台中地方法院檢察署檢察官
    被      告  甲○○
右列被告因公共危險等案件，經檢察官聲請簡易判決處刑（九十年度偵字第二八０七
號），本院臺中簡易庭認不宜以簡易判決處刑，而改依通常程序審理，本院判決如左
：
    主  文
甲○○服用酒類，不能安全駕駛動力交通工具而駕駛，處有期徒刑參月；又駕駛動力
交通工具肇事，致人受傷而逃逸，處有期徒刑柒月，應執行有期徒刑玖月，緩刑參年
。
被訴過失傷害部分公訴不受理。
    事  實
一、甲○○於民國八十九年十一月廿一日晚間十時許，先與友人在台中市與友人共同
    飲用啤酒之含酒精飲料，並已飲用至不能安全駕駛動力交通工具，竟仍於八十九
    年十一月廿二日凌晨一時許，酒後駕駛車號ＶＰＦ─四三八號機車，沿台中市○○○路由西向東（即由嶺東路往環中路方向）行駛；迨駛至台中市○○○路與忠
    勇路交岔口處時，甲○○因酒醉及疏未注意車前狀況與號誌，貿然闖越紅燈在路
    口處撞擊丙○○所駕駛車號ＩＸＸ─八三七號機車，丙○○倒地後受有頭外傷昏
    眩、右鎖骨骨折等傷害（過失傷害部分經撤回告訴）；甲○○於駕駛動力交通工
    具肇事致丙○○受傷後，竟拒不報警請求救護，反另行起意，立即扶起其機車駕
    車逃逸離開現場，經在場目擊者乙○○發現企圖攔截時，甲○○猶以三字經辱罵
    乙○○多管閒事（公然侮辱部分未據告訴）後仍行逃逸。乙○○乃報警處理，經
    警循線當日上午六時許前往台中市○○區○○路二段廿五巷二號甲○○住處樓下
    查獲甲○○，並對甲○○施以酒精檢測結果，發現甲○○之酒精測試值已達每公
    升零點五四毫克不能安全駕駛之程度而查獲。
二、案經被害人丙○○訴請台灣台中地方法院檢察署檢察官偵查，經檢察官聲請簡易
    判決處刑，本院臺中簡易庭認不宜以簡易判決處刑，而改依通常程序審理。
    理  由
甲、有罪部分：
一、訊據被告甲○○對於右揭犯罪事實坦承不諱，核與被害人丙○○及證人乙○○於
    偵查中指述、證述情節相符，此外並有肇事現場圖、警員職務報告表、酒精測試
    結果單各乙紙附卷足稽。按刑法第一百八十五條之三條文中所稱「不能安全駕駛
  動力交通工具」係屬不確定之法律概念，除衡之行為人駕車時飲用酒類之程度及
    血液中酒精含量之多寡外，並應參以行為人當時之精神狀態、駕馭車輛之情形及
    對於交通號誌或指揮之遵守能力，以資相佐證，斷非徒以飲酒數量作為取決是否
    成罪之唯一標準。是駕駛人於呼氣中酒精濃度達每公升零點五五毫克以上者，參
    照世界各國標準固得認為不能安全駕駛，然在此標準以下之行為，如輔以其他客
    觀事實得作為不能安全駕駛之判斷時，亦屬之，法務部八十八年五月十八日法八
    八檢字第ＯＯ一六六九號函即同此旨趣。經查，被告於本院審理中自承其酒後頭
    昏對於駕駛車輛能力有影響等語在卷，且被告肇事後經警酒精測試，高達０．五
    四ＭＧ／Ｌ，有酒精測試結果單一紙在卷可資佐證，再參以被告已自承其飲酒後
    意識不清之事實，且被告駕車無視道路交通安全規則闖紅燈肇事等情，足徵被告
    服用酒類顯已達不能安全駕駛之程度，本件事證明確，被告犯行堪以認定。
二、核被告所為，係犯刑法第一百八十五條之三之服用酒類，不能安全駕駛動力交通
    工具而駕駛罪及第一百八十五條之四之駕駛動力交通工具肇事，致人受傷而逃逸
    罪。被告所犯上開兩罪，犯意各別，犯罪構成要件不同，應予分論併罰。爰審酌
    被告於肇事後已與被害人以新台幣十五萬元達成立調解賠償損害，有台中市南區
    調解委員會調解書影本一紙在卷可查，及被告酒醉駕車，漠視社會大眾人車安全
    ，肇事後又不保留現場，救助傷患，猶駕車逃逸，嗣被告到案後坦承犯行，其犯
    後態度良好等一切情狀，分別量處如主文所示之刑，並定其應執行之刑。末查被
    告前未曾受任何有期徒刑以上刑之宣告，有台灣高等法院被告全國前案紀錄表一
    紙附卷可憑，經此教訓，當知警惕而無再犯之虞，本院綜核各情，認其所受定應
    執行刑之宣告，以暫不執行為適當，併依法諭知緩刑三年，用啟向上。
乙、不受理部分：
一、公訴意旨另以：被告甲○○於前揭時地駕車疏失，致與擊丙○○所駕駛之前揭機
    車，丙○○倒地後受有前述之傷害，因認被告涉犯刑法第二百八十四條第一項前
    段之罪嫌云云。
二、按告訴乃論之罪，其告訴人於第一審辯終結前，得撤回其告訴；又告訴經撤回者
    ，應諭知不受理之判決，刑事訴訟法第二百三十八條第一項、第三百零三條第三
    款分別定有明文。經查本件被告上開過失傷害部分犯行經檢察官以刑法第二百八
    十四條第一項前段之罪提起公訴，依同法第二百八十七條前段規定係屬告訴乃論
    之罪，茲據告訴人丙○○於辯論終結前具狀撤回其告訴，有撤回告訴狀附卷可稽
    ，依前開規定，起訴過失傷害部分爰諭知不受理之判決。
據上論斷，應依刑事訴訟法第四百五十二條、第二百九十九條第一項前段、第三百零
三條第三款，刑法第一百八十五條之三條、第一百八十五條之四條、第五十一條第五
款、第七十四條第一款，判決如主文。
中      華      民      國      九十      年      四      月  二十五    日
                                      臺灣臺中地方法院交通法庭
                                          法  官    張  國  華
右正本證明與原本無異。
如不服本判決，應於判決送達後十日內，向本院提出上訴狀。
                                          書記官
中      華      民      國      九十      年      四      月  三十      日
附錄本案所犯法條全文
中華民國刑法第一百八十五條之三
服用毒品、麻醉藥品、酒類或其他相類之物，不能安全駕駛動力交通工具而駕駛者，
處一年以下有期徒刑、拘役或三萬元以下罰金。
中華民國刑法第一百八十五條之四
駕駛動力交通工具肇事，致人死傷而逃逸者，處六月以上五年以下有期徒刑。


司法院資訊處製作；財團法人民間司法改革基金會備份。
